【裁判字號】    95,豐交簡上,163
【裁判日期】    950526
【裁判案由】    公共危險
【裁判全文】
臺灣臺中地方法院刑事判決         95年度豐交簡上字第163號
上  訴  人
即  被  告  甲○○
上列上訴人即被告因公共危險案件，不服本院豐原簡易庭九十五
年度豐交簡字第二九號中華民國九十五年二月二十四日第一審簡
易判決（聲請簡易判決處刑案號：臺灣臺中地方法院檢察署九十
五年度撤緩偵字第九號），提起上訴，本院管轄第二審之合議庭
判決如下：
    主          文
上訴駁回。
甲○○緩刑年，並於緩刑期內付保護管束。
    犯罪事實及理由
一、本案經本院合議庭審理結果，認第一審簡易判決認事用法及
    量刑均無不當，應予維持，並引用第一審判決書記載之犯罪
    事實、證據及理由（如附件）。
二、上訴人即被告甲○○（下稱被告）上訴意旨略以：本案經檢
    察官偵查結果，檢察官原同意給予緩起訴處分，事後因伊沒
    錢繳納檢察官所指定之公益捐，經撤銷緩起訴處分並經原審
    判處拘役五十日，伊是自己一個人從屏東上來臺中做裝潢工
    作，收入不穩定，已積欠好幾個月租金未付，原審所判處刑
    度伊無法負擔，請求從輕量刑等語。經查：被告有於檢察官
    聲請簡易判決處刑書所載時地，酒後騎乘機車，經警攔檢測
    得其吐氣所含酒精濃度高達每公升零點九九毫克之事實，業
    據被告坦承不諱，並有酒精測試表、刑法第一百八十五條之
    三查獲後測試、觀察職務報告各一份附卷可稽，足見被告自
    白與事實相符，堪以採信。核被告所為，係犯刑法第一百八
    十五條之三之服用酒類不能安全駕駛動力交通工具而駕駛罪
    。被告前開上訴意旨，僅關於量刑方面，與其行為成立酒後
    駕車公共危險罪無涉，其上訴為無理由，應予駁回。
三、本院審酌被告未曾受有期徒刑以上刑之宣告，有卷附臺灣高
    等法院被告前案紀錄表可按，其因一時失慮，觸犯刑責，事
    後坦承犯行，並於偵查中出具悔過書一紙，顯示其犯後已有
    悔意。被告經此偵審程序及刑之宣告，應知警惕而無再犯之
    虞，本院綜合各情，認所宣告之刑以暫不執行為適當，爰予
    宣告緩刑三年，以啟自新，惟本院認被告酒後駕車，守法觀
    念尚有不足，應由觀護人以專業知識輔導其品德，以改過遷
    善，爰併予宣告緩刑期內付保護管束。
據上論斷，應依刑事訴訟法第四百五十五條之一第一項、第三項
、第三百七十三條、第三百六十八條，刑法第七十四條第一款、
第九十三條第一項，判決如主文。
中    華    民    國    95    年    5     月    26    日
                  刑事第十二庭  審判長法  官  王鏗普
                                      法  官  莊深淵
                                      法  官  羅智文
上正本證明與原本無異。
本件不得上訴。
                                      書記官  孫立文
中    華    民    國    95    年    5     月    26    日
附錄本案論罪科刑法條
刑法第一百八十五條之三
服用毒品、麻醉藥品、酒類或其他相類之物，不能安全駕駛動力
交通工具而駕駛者，處一年以下有期徒刑、拘役或三萬元以下罰
金。


司法院資訊處製作；財團法人民間司法改革基金會備份。
